臺灣高雄地方法院民事裁定　　　　　　　　　　　　　九十四年度家聲字第一一號
　　聲　請　人　財政部國有財產局台灣南區辦事處
　　法定代理人　莊翠雲
右聲請人聲請核定遺產管理人報酬事件，本院裁定如左：
    主      文
聲請人任被繼承人甲○○之遺產管理人之報酬定為新台幣壹萬零肆佰肆拾元。
程序費用由被繼承人甲○○之遺產負擔。
    理      由
一、按「遺產管理人，得請求報酬，其數額由親屬會議按其勞力及其與被繼承人之關
    係酌定之」、「依本法之規定應開親屬會議時，由當事人、法定代理人或其他利
    害關係人召集之」、「親屬會議不能召開或召開有困難時，依法應經親屬會議處
    理之事項，由有召集權人聲請法院處理之」，民法第一千一百八十三條、第一千
    一百二十九條、第一千一百三十二條第二項前段分別定有明文。又上開聲請法院
    酌給選定之遺產管理人報酬之規定，於民法第一千一百七十八條第二項法院選任
    之遺產管理人準用之，非訟事件法第七十八條第二項復有明文規定。
二、聲請意旨略以：聲請人前依本院九十三年財管字第一五號民事裁定，被選任為被
    繼承人甲○○之遺產管理人，經裁定確定後，聲請人業已遵行職務，於民國九十
    三年十二月十七日依本院准予公示催告辦理登報在案。又甲○○之遺產，經依財
    政部財稅資料中心查告，遺有坐落於高雄市○鎮區○○段三小段八九四地號土地
    及其上門牌為高雄市○鎮區○○路一六八巷二二號六樓建物一筆，經依九十三年
    度土地公告現值及房屋現值計算，其遺產總值合計為新台幣（下同）一百零四萬
    四千三百二十六元。因甲○○並無親屬會議可資酌定報酬數額，爰依民法第一千
    一百八十三條規定及財政部訂頒「代管無人承認繼承遺產作業要點」第十四點第
    三項之規定，聲請本院依甲○○遺產現值百分之一計算，裁定聲請人之報酬為一
    萬零四百四十三元等語，並提出民事裁定暨確定證明書、公示催告裁定及登報證
    明單、財政部財稅資料中心調件明細表、土地、建物登記謄本、遺產總值表、另
    案民事裁定及「代管無人承認繼承遺產作業要點」等件為證。
三、經查：
（一）被繼承人甲○○於九十一年十月二十日死亡，其各順位繼承人全體均拋棄繼承
      ，且迄末經親屬會議選定遺產管理人，嗣經本院選任聲請人為遺產管理人等情
      ，業經本院九十三年度財管字第一五號、台灣高等法院高雄分院九十三年度家
      抗字第四八號裁定予以認定在案，有上開裁定各乙份附卷可憑。是被繼承人甲
      ○○之親屬顯已不願處理甲○○遺產相關事宜，聲請人自難召開親屬會議酌定
      其管理甲○○遺產之報酬甚明，是其本於利害關係人之地位，向本院聲請酌定
      其任遺產管理人之報酬，揆諸首揭法律規定，尚屬有據。
（二）其次，聲請人主張甲○○之遺產經依財政部高雄市國稅局查告，遺有前揭土地
      及建物各一筆，其遺產總值合計為一百零四萬四千三百二十六元之事實，復據
      其提出土地、建物登記謄本、高雄市稅捐稽徵處前鎮分處九十三年十二月二十
      八日高市稽前房字第○九三○○三○七一一號函及遺產總值表為證，堪信為實
      。本院審酌本件被繼承人遺產之多寡、處理所需時間之久暫、耗費人力之程度
      ，並參酌財政部所頒訂之「代管無人承認繼承遺產作業要點」第十四點第三項
      有關請求管理遺產報酬不得低於遺產現值百分之一等一切情狀，認聲請人聲請
      尚屬合法正當，應予准許，爰酌定如主文所示之遺產管理人報酬。
四、依民法第一千一百五十條前段，裁定如主文。
中　　　華　　　民　　　國　　九十四　　年　　　一　　　月　　二十七　　日
                              臺灣高雄地方法院家事法庭
　　　　　　　　　　　　　　　　　    法      官  郭佳瑛
右為正本係照原本作成。
如對本裁定抗告，須於裁定送達後十日內向本院提出抗告狀。
中　　　華　　　民　　　國　　九十四　　年　　　一　　　月　　二十七　　日
　　　　　　　　　　　　　　　　　    法院書記官  陳惠玲
